---
title: "置顶｜工业风豆瓣"
date: "2025-12-12"
categories: [book, movie, music, documentary, review, 中文]
lightbox: false
description: 书影音记录
output:
  html_document:
    code_folding: hide
---

```{r set-up, echo = FALSE, message = FALSE, warning = FALSE}
library(tidyverse)
library(knitr)
library(purrr)
library(infer)
library(scales)
library(lubridate) # deal w/ date
library(showtext) # deal w/ Chinese characters

showtext_auto()

# theme
pekosz_theme <- theme_minimal() +
  theme(
    plot.title = element_text(hjust = 0.5, face = 'bold'),
    axis.line = element_line(size = 0.5),
    axis.ticks = element_line(),
    legend.title = element_text(face = 'bold'),
    panel.grid.major = element_blank(),
    panel.grid.minor = element_blank(),
    axis.text.x = element_text(angle = 90, vjust = 0.5, hjust=1),
    rect = element_rect(fill = "transparent")
  )
theme_set(pekosz_theme)

# load
lib <- read.csv("lib_df.csv", fileEncoding = "UTF-8")
gig <- read.csv("gig_df.csv", fileEncoding = "UTF-8")

# global set-up: library
lib <- lib %>%
  mutate(date = mdy(date),
         year = factor(year(date)),
         month = month(date),
         day = day(date)) %>%
  group_by(year)

gig <- gig %>%
    mutate(date = mdy(date),
         year = year(date),
         month = month(date),
         day = day(date))

# book
lib_book <- lib %>%
  filter(type == "book")

# movie
lib_mov <- lib %>%
  filter(type == "movie")
```

```{r split to years, echo = FALSE, message = FALSE, warning = FALSE}
# 2023
lib_book_2023 <- lib_book %>%
  filter(year == "2023")

lib_mov_2023 <- lib_mov %>%
  filter(year == "2023")

gig_2023 <- gig %>%
  filter(year == "2023")

# 2024
lib_book_2024 <- lib_book %>%
  filter(year == "2024")

lib_mov_2024 <- lib_mov %>%
  filter(year == "2024")

gig_2024 <- gig %>%
  filter(year == "2024")

# 2025
lib_book_2025 <- lib_book %>%
  filter(year == "2025")

lib_mov_2025 <- lib_mov %>%
  filter(year == "2025")

gig_2025 <- gig %>%
  filter(year == "2025")

# 2026
lib_book_2026 <- lib_book %>%
  filter(year == "2026")

lib_mov_2026 <- lib_mov %>%
  filter(year == "2026")

gig_2026 <- gig %>%
  filter(year == "2026")
```


自 2023 年 8 月以来所有（已完成的）书籍/电影/动漫/现场音乐记录 + 一些统计数据。主要是为了激励我摆脱2020年代的人类之毒aka短视频。

------------------------------------------------------------------------

## 书影音

### 年度总结

<details open>

<summary>2026</summary>

2026年，我一共看了 <code>`r nrow(lib_book_2026)`</code> 本书，<code>`r nrow(lib_mov_2026)`</code> 部电影/电视剧/动画，<code>`r nrow(gig_2026)`</code> 场演出。

::: callout
- 最喜欢的书：？
- 最喜欢的电影/电视剧/动画：？
- 最喜欢的现场：？
:::

```{r 2026 summ, echo = FALSE, message = FALSE, warning = FALSE}
#list
kable(lib_book_2026[,c(1,3,4,5,6,7)])

kable(lib_mov_2026[,c(1,3,4,5,6,7)])

kable(gig_2026[,c(1,2,3,4,5,6,7)])
```

ongoing...

</details>

<details>

<summary>2025</summary>

2025年，我一共看了 <code>`r nrow(lib_book_2025)`</code> 本书，<code>`r nrow(lib_mov_2025)`</code> 部电影/电视剧/动画，<code>`r nrow(gig_2025)`</code> 场演出。

::: callout
- 最喜欢的书：在路上
- 最喜欢的电影/电视剧/动画：没有最喜欢的
- 最喜欢的现场：Alcest
:::

```{r 2025 summ, echo = FALSE, message = FALSE, warning = FALSE}
#list
kable(lib_book_2025[,c(1,3,4,5,6,7)])

kable(lib_mov_2025[,c(1,3,4,5,6,7)])

kable(gig_2025[,c(1,2,3,4,5,6,7)])
```

我可以解释…因为申请、毕业和适应新学校什么的…（心虚（算了今年就是不思进取！全部用来doomscrolling了！不好！

</details>

<details>

<summary>2024</summary>

2024年，我一共看了 <code>`r nrow(lib_book_2024)`</code> 本书，<code>`r nrow(lib_mov_2024)`</code> 部电影/电视剧/动画，<code>`r nrow(gig_2024)`</code> 场演出。

::: callout
- 最喜欢的书：仿生人会梦见电子羊吗？
- 最喜欢的电影/电视剧/动画：The Shape of Water/My Own Private Idaho/Lost in Translation
- 最喜欢的现场：Ride
:::

```{r 2024 summ, echo = FALSE, message = FALSE, warning = FALSE}
#list
kable(lib_book_2024[,c(1,3,4,5,6,7)])

kable(lib_mov_2024[,c(1,3,4,5,6,7)])

kable(gig_2024[,c(1,2,3,4,5,6,7)])
```

过得最爽的一年。

</details>

<details>

<summary>2023</summary>

2023年，我一共看了 <code>`r nrow(lib_book_2023)`</code> 本书，<code>`r nrow(lib_mov_2023)`</code> 部电影/电视剧/动画，<code>`r nrow(gig_2023)`</code> 场演出。

::: callout
- 最喜欢的书：那不勒斯四部曲
- 最喜欢的电影/电视剧/动画：没有最喜欢的
- 最喜欢的现场：没有最喜欢的
:::

```{r 2023 summ, echo = FALSE, message = FALSE, warning = FALSE}

#list
kable(lib_book_2023[,c(1,3,4,5,6,7)])

kable(lib_mov_2023[,c(1,3,4,5,6,7)])

kable(gig_2023[,c(1,2,3,4,5,6,7)])
```

</details>

### 数据分析

#### 哪些天不是读书天

看看啥时候我最不务正业吧。


```{r happy times, echo = FALSE, message = FALSE, warning = FALSE}
months <- rbind(gig[,c("month","year","type")], lib[,c("month","year","type")])

months <- months %>%
  drop_na()

base1 <- ggplot(months, aes(x = month)) + 
  geom_bar(aes(fill = type), 
           position = position_stack()) + 
  facet_wrap(~year)

base1 +
  scale_x_discrete(name = "月份",
                   limits = c("1","2","3","4","5","6","7","8","9","10","11","12"),
                   expand = c(0,0)) +
  scale_y_continuous(name = "不务正业次数",
                     expand = c(0,0),
                     breaks = breaks_pretty()) +
  scale_color_brewer(palette = "PuBuGn") +
  scale_fill_brewer(palette = "PuBuGn") +
  labs(title = "",
       color = '种类',
       fill = '种类')
```


#### 比大时代晚了*千分之一*秒

> “你和我出生在尘埃落定后的时代，晚了千分之一秒” ——乔伊斯（极乐迪斯科）

看看我到底是时代的弄潮儿还是活在20世纪的老古董？

```{r retro, echo = FALSE, message = FALSE, warning = FALSE}
# extract 
years <- rbind(gig[,c("publish","type")], lib[,c("publish","type")])

years <- years %>%
  drop_na() %>%
  rename(year = publish) %>%
  mutate(decade = paste0(floor(year / 10) * 10, "s")
  )

base2 <- ggplot(years, aes(x = decade, color = type, fill = type)) + 
  geom_bar() + 
  facet_wrap(~type)

base2 +
  scale_x_discrete(name = "年代",
                   expand = c(0,0)) +
  scale_y_continuous(name = "数量",
                     expand = c(0,0)) +
  scale_color_brewer(palette = "PuBuGn") +
  scale_fill_brewer(palette = "PuBuGn") +
  labs(title = "",
       color = '种类',
       fill = '种类') +
  theme(axis.text.x = element_text(angle = 90, vjust = 0.5, hjust=1))
```

看书比较平均，60年代**较**多，这也确实是我想要的；电影看的都是最近上映的（本来就并非狂热电影迷）；音乐嘛，我是狂热的80-90年代爱好者，这确实也体现出来了…

#### 我是一个慷慨的打分者吗？

打分一般遵循这个原则：“有无法忽视的问题” - 5分及以下，“无聊但合格” - 6分，“还不错” - 7分，“蛮喜欢” - 8分，“超喜欢” - 9分，“我愿意对出门后遇到的每一个人卖安利” - 10分。

```{r rating, echo = FALSE, message = FALSE, warning = FALSE}
ratings <- rbind(gig[,c("rating","type")], lib[,c("rating","type")])

ratings <- ratings %>%
  drop_na()

base3 <- ggplot(ratings, aes(x = factor(rating), color = type, fill = type)) + 
  geom_bar()

base3 +
  scale_x_discrete(name = "评分",
                   expand = c(0,0)) +
  scale_y_continuous(name = "数量",
                     expand = c(0,0)) +
  scale_color_brewer(palette = "PuBuGn") +
  scale_fill_brewer(palette = "PuBuGn") +
  labs(title = "",
       color = '种类',
       fill = '种类') +
  theme(axis.text.x = element_text(angle = 90, vjust = 0.5, hjust=1))
```
——我是一个慷慨的打分者吗？从统计数据的角度上，是的。因为一般只有好看才会看完吧。对于书尤其如此，看不下去的我就不会看完（这是一个坏习惯），所以也不会记到这里。

#### 每年花了多少时间读书、看电影？

```{r totalhour, echo = FALSE, message = FALSE, warning = FALSE}
# extract word count
yearly_hours <- lib_book %>%
  select(year, count) %>%
  drop_na() %>%
  group_by(year) %>%
  summarise(
    book_hours = round(sum(count) / 18000),
    .groups = "drop"
  )

yearly_hours2 <- lib_mov %>%
  select(year, count) %>%
  drop_na() %>%
  group_by(year) %>%
  summarise(
    movie_hours = round(sum(count) / 60),
  )

hour_summary <- cbind(yearly_hours, yearly_hours2[,2]) %>%
  mutate(total_hours = book_hours + movie_hours)

kable(hour_summary)
```

## 音乐电台

季度音乐推荐，详见tag[“音乐电台”](../../archive.qmd#category=radio)。
